【裁判字號】    89,易,1626
【裁判日期】    890809
【裁判案由】    詐欺
【裁判全文】
臺灣高雄地方法院刑事判決                        八十九年度易字第一六二六號
    公  訴  人  臺灣高雄地方法院檢察署檢察官
    被      告  甲○○
    選任辯護人  徐豐明
                陳慧博律師
                郭季榮律師
右列被告因詐欺案件，經檢察官提起公訴（民國八十八年度偵字第二八八０九號、八
十九年度偵字第一七八五號），本院判決如左：
    主    文
甲○○連續意圖為自己不法之所有，以詐術使人將本人之物交付，處有期徒刑捌月。
緩刑參年。
    事    實
一、甲○○係台南縣楠西鄉紅樓小吃店上班小姐，與該店常客乙○○係朋友關係，甲
    ○○竟基於意圖為自己不法所有之概括犯意，連續於民國八十七年六月二十三日
    向乙○○佯稱要繳房貸新台幣（下同）五萬元；同年六月二十九日須還同事七萬
    元；同年七月七日買手錶十四萬元；同年八月六日繳會錢十六萬元；同年八月十
    四日須還朋友「可可」十七萬元；同年八月二十四日須還朋友五十八萬元；同年
    八月三十日作生意須款十一萬元；同年九月九日要訂攤位須款三十萬元，並均約
    定一年內清償，致使乙○○陷於錯誤，而分別借與所須款項共計一百五十八萬元
    。詎屆期催討無著，至此乙○○始知受騙。
二、案經乙○○訴由臺灣高雄地方法院檢察署檢察官偵查起訴。
    理    由
一、訊據被告甲○○對於收受告訴人乙○○上開款項之事實固不否認，惟矢口否認有
    何詐欺取財犯行，辯稱：「第一次六月二十三日我有向告訴人借五萬元，之後都
    是告訴人送給我錢，我沒有借。因我跟他有發生性關係，我向他提出要繳會錢、
    買手錶等事，檢察官所述之事由都實在，但都是告訴人無條件給我錢。」云云。
    經查：右揭事實，業據告訴人乙○○分別於警訊、偵查及本院審理時指訴綦詳，
    且被告於八十九年五月十五日本院調查程序時亦自承：「我承認是告訴人借我的
    ，但目前沒有錢還給告訴人。」等情，足認被告確係以須繳房貸、還同事錢、買
    手錶、繳會錢、還朋友錢、作生意及訂攤位等詐術為由，致告訴人陷於錯誤，而
    陸續匯款予被告款項達一百五十八萬元。雖被告於本院審理時改辯稱：「第一次
    六月二十三日我有向告訴人借五萬元，之後都是告訴人送給我錢，我沒有借。」
    云云，然衡諸常情第一次五萬元都須以繳房貸為由借款，更遑論事後高達數十萬
    元之金額，告訴人豈會無故贈與。再查：告訴人與被告間發生性關係，每次都給
    二、三千元，連同計程車車資也都給付，核與證人即計程車司機黃素芬於本院審
    理時證稱：「被告去找告訴人都是我載的，車資都是告訴人乙○○給的。」等情
    大致相符，是告訴人復豈會於金錢交易外，另無故贈與被告前開多達一百五十八
    萬元之巨款。參以前揭八次借款時間密集，金額一次復一次提高，且被告於取得
    上開款項後即避不見面，一年後屆期又不為清償，均益徵其有為自己不法所有之
    意圖甚明。此外，復有台南縣玉井鄉農會匯款單影本五紙及玉井郵局郵政國內匯
    款執據影本三紙附卷可稽。被告上開所辯，顯係事後卸責之詞，不足採信。本件
    事證已臻明確，被告犯行洵堪認定。
二、核被告所為係犯刑法第三百三十九條第一項之詐欺取財罪。其先後八次詐欺取財
    之犯行，時間緊接，所犯構成要件相同，顯係基於概括犯意反覆為之，為連續犯
    ，應依刑法第五十六條之規定以一罪論，並加重其刑。爰審酌被告之犯罪動機、
    目的、手段、品行、智識程度，致告訴人乙○○所受損害高達一百五十八萬元，
    及犯罪後復飾詞狡辯，不知悔改，且於本院辯論終結後，業與告訴人達成和解，
    有和解書乙份附卷可憑等一切情狀，爰量處如主文所示之刑。又查被告未曾受有
    期徒刑以上刑之宣告，有臺灣高雄地方法院檢察署刑案資料查註紀錄表在卷可參
    ，其經此偵審程序，當知所警惕，信無再犯之虞，本院認上開刑之宣告，已足策
    其自新，因認所宣告之刑，以暫不執行為適當，爰併予宣告緩刑三年，以啟自新
    。
據上論斷，應依刑事訴訟法第二百九十九條第一項前段，刑法第五十六條、第三百三
十九條第一項、第七十四條第一款，罰金罰鍰提高標準條例第一條前段，判決如主文
。
本案經檢察官楊慶瑞到庭執行職務。
中      華      民      國    八十九    年      八      月      九      日
                                臺灣高雄地方法院刑事第七庭
                                  審判長法  官    裕  斗
                                        法  官  曾  淑  娟
                                        法  官  蔡  正  雄
右正本證明與原本無異。
如不服本判決，應於判決送達後十日內，向本院提出上訴狀。
                                        書記官  許  雅惠
中      華      民      國    八十九    年      八      月      九      日
附錄本判決論罪之法條：
刑法第三百三十九條第一項：
意圖為自己或第三人不法之所有，以詐術使人將本人或第三人之物交付者，處五年以
下有期徒刑、拘役或科或併科一千元以下罰金。


司法院資訊處製作；財團法人民間司法改革基金會備份。
